【裁判字號】    97,上訴,310
【裁判日期】    970829
【裁判案由】    偽造有價證券等
【裁判全文】
臺灣高等法院高雄分院刑事判決         97年度上訴字第310號
上  訴  人
即  被  告  乙○
選任辯護人  戴慕蘭律師
上列上訴人因偽造有價證券等案件，不服臺灣高雄地方法院95年
度訴字第3932號中華民國96年12月25日第一審判決（起訴案號：
臺灣高雄地方法院檢察署95年度偵字第22589 號），提起上訴，
本院判決如下：
    主  文
原判決撤銷。
乙○連續偽造有價證券，處有期徒刑參年貳月。附表一所示偽造
之印章、附表二編號至、所示偽造之本票，及附表二編號
至、至偽造私文書上之偽造署名暨偽造印文；均沒收。
    事  實
一、乙○明知財務狀況已經惡化，為籌資金來源，竟意圖為自己
    不法之所有，並基於詐欺取財、意圖供行使之用而偽造本票
    及行使偽造私文書之概括犯意，乃自任會首，於民國92年11
    月5 日招組連同會首共27會之互助會（下稱甲會），另於93
    年2 月25日招組連同會首共29會之互助會（下稱乙會），於
    每月5 日（甲會）、25日（乙會）定期在高雄縣大寮縣義和
    村義和155 之7 號開標，每會均為新臺幣（下同）10,000元
    ，均採內標制，標金最低1,000 元、最高2,000 元，明知己○○○、張簡素珠、丁○○、丙○○、黃月玲並未參加，竟
    冒用己○○○、張簡素珠、丁○○之名義參加甲會；並冒用
    己○○○、張簡素珠、黃月玲、丁○○、丙○○之名義參加
    乙會後，連續於：
  (一)93年1 月5 日甲會第3 次召集時，以己○○○名義及2,000
    元得標，為特別取信活會會員庚○○，利用某刻印店不知情
    之刻印師傅，偽造如附表一編號、所示之己○○○、張
    簡素珠印章，蓋用於如附表二編號之本票上而偽造己○○○、張簡素珠之印文，並以己○○○、戊○○○之名義於本
    票上偽造其等之署名，藉以偽造如附表二編號所示己○○○、張簡素珠、戊○○○為共同發票人之本票，將所偽造之
    本票交付庚○○而行使，並向甲會該期活會會員（應扣除被
    冒名之張簡素珠、丁○○，共22人）訛稱係由己○○○得標
    ，致其等陷於錯誤而每人各交付會款8,000 元（共176,000
    元）。
  (二)93年4 月25日乙會第3 次召集時，以己○○○名義及2,000
    元得標，為特別取信活會會員庚○○，利用業已偽造之己○○○、張簡素珠印章，蓋用於如附表二編號、之本票上
    而偽造己○○○、張簡素珠之印文，並以己○○○之名義於
    本票上偽造其署名，藉以偽造如附表二編號、所示己○○○、張簡素珠為共同發票人之本票，將所偽造之本票交付
    庚○○而行使，並向乙會該期活會會員（應扣除被冒名之張
    簡素珠、黃月玲、丁○○、丙○○，共22人）訛稱係由己○○○得標，致其等陷於錯誤而每人各交付會款8,000 元（共
    176,000 元）。
  (三)93年5 月5 日甲會第7 次召集時，以丁○○名義及2,000 元
    得標，為特別取信活會會員庚○○，利用某刻印店不知情之
    刻印師傅，偽造如附表一編號所示之丁○○印章，蓋用於
    如附表二編號、之本票上偽造丁○○之印文，並以丁○○之名義於本票上偽造其署名，藉以偽造如附表二編號、
    所示丁○○為發票人之本票，將所偽造之本票交付庚○○
    而行使，並向甲會該期活會會員（應扣除被冒名之張簡素珠
    ，共19人）訛稱係由丁○○得標，致其等陷於錯誤而每人各
    交付會款8,000 元（共152,000 元）。
  (四)93年6 月25日乙會第5 次召集時，以黃月玲（嗣改名為黃怡
    瑗）名義及2,000 元得標，為特別取信活會會員庚○○，利
    用某刻印店不知情之刻印師傅，偽造如附表一編號、所
    示黃月玲、黃健誠之印章，蓋用於如附表二編號、之本
    票上而偽造黃月玲、黃健誠之印文，並以黃月玲之名義於本
    票上偽造其署名，藉以偽造如附表二編號、所示黃月玲
    、黃健誠為共同發票人之本票，將所偽造之本票交付庚○○
    而行使，並向乙會該期活會會員（應扣除被冒名之張簡素珠
    、丁○○、丙○○，共21人），訛稱係由黃月玲得標，致其
    等陷於錯誤而每人各交付會款8,000 元（共168,000 元）。
  (五)93年8 月5 日甲會第10次召集時，以張簡素珠名義及2,000
    元得標，為特別取信活會會員庚○○，利用業已偽造之己○○○、張簡素珠印章，蓋用於如附表二編號、之本票上
    而偽造己○○○、張簡素珠之印文，並以張簡素珠之名義於
    本票上偽造其署名，藉以偽造如附表二編號、所示己○○○、張簡素珠為共同發票人之本票（因未載發票日，為無
    效票據，但仍屬債權證明文書而生損害），將所偽造之「本
    票」交付庚○○而行使，並向甲會該期活會會員（共17人）
    ，訛稱係由張簡素珠得標，致其等陷於錯誤而每人各交付會
    款8, 000元（共136,000 元）。
  (六)93年10月25日乙會第9 次召集時，以張簡素珠名義及2,000
    元得標，為特別取信活會會員庚○○，利用業已偽造之張簡
    素珠印章，蓋用於如附表二編號、之本票上偽造張簡素
    珠之印文，並以張簡素珠、簡朝枝之名義於本票上偽造其等
    之署名，藉以偽造如附表二編號、所示張簡素珠、簡朝
    枝為共同發票人之本票（因未載發票日，為無效票據，但仍
    屬債權證明文書而生損害），將所偽造之「本票」交付庚○○而行使，並向乙會該期活會會員（應扣除被冒名之丁○○
    、丙○○，共18人）訛稱係由張簡素珠得標，致其等陷於錯
    誤而每人各交付會款8,000 元（共144,000 元）。
  (七)93年12月25日乙會第11次召集時，以丁○○名義及2,000 元
    得標，為特別取信活會會員庚○○，利用某刻印店不知情之
    刻印師傅，偽造如附表一編號、所示之丁○○、丙○○
    印章後，蓋用於如附表二編號、所示之本票上偽造丁○○、丙○○之印文，並以丁○○之名義於本票上偽造其署名
    ，藉以偽造如附表二編號、所示丁○○、丙○○為共同
    發票人之本票（其中編號，因未載發票日，為無效票據，
    但仍屬債權證明文書而生損害），將所偽造之「本票」交付
    庚○○而行使，並向乙會該期活會會員人數（應扣除被冒名
    之丙○○，共17人）訛稱係由丁○○得標，致其等陷於錯誤
    而各每人交付會款8,000 元（共136,000 元）。
  (八)94年1 月25日乙會第12次召集時，以丙○○名義及2,000 元
    得標，為特別取信活會會員庚○○，利用業已偽造之丁○○
    、丙○○印章，蓋用於如附表二編號、所示之本票上而
    偽造丙○○、丁○○之印文，並以丙○○之名義於本票上偽
    造其署名，藉以偽造如附表二編號、所示丙○○、丁○○為共同發票人之本票（因未載發票日，均為無效票據，但
    仍屬債權證明文書而生損害），將所偽造之「本票」交付庚○○而行使，並向乙會該期活會會員（共16人）訛稱係由丙○○得標，致其等陷於錯誤而每人各交付會款8,000 元（共
    144,000 元）。
  (九)94年2 月5 日甲會第16次召集時，明知庚○○並未標會，為
    特別取信活會會員甲○○，利用某刻印店不知情之刻印師傅
    ，偽造如附表一編號所示之庚○○印章，蓋用於如附表二
    編號之本票上而偽造庚○○之印文，並以庚○○之名義於
    本票上偽造其署名，以偽造如附表二編號所示庚○○為發
    票人之本票（因未載發票日，為無效票據，但仍屬債權證明
    文書而生損害），將所偽造之「本票」交付甲○○而行使，
    並向甲會該期活會會員（應扣除庚○○，共10人）訛稱係由
    庚○○得標，致其等陷於錯誤而每人各交付會款8,000 元（
    共80,000元）。
  (十)以上各期得標後，乙○雖以被冒用之會員名義繼續繳交死會
    會款，嗣因無力負擔，乃於94年4 月間宣告止會，庚○○與
    尚未得標之活會會員相互查問後，始悉上情。
二、案經庚○○訴請臺灣高雄地方法院檢察署檢察官偵查起訴。
    理  由
壹、證據能力部分：
一、被告之自白，非出於強暴、脅迫、利誘、詐欺、疲勞訊問、
    違法羈押或其他不正之方法，且與事實相符者，得為證據；
    刑事訴訟法第156 條第1 項定有明文。查本件自任會首而冒
    用他人名義參加互助會，於以被冒用者名義標取會款後，並
    有偽簽本票交付活會會員庚○○、甲○○之事實，業經上訴
    人即被告乙○（下稱被告）於本院坦承不諱，且核與事實相
    符，依上開規定，自得作為證據。
二、被告以外之人於偵查中向檢察官所為陳述，除顯有不可信之
    情況者外，得為證據；刑事訴訟法第159 條之1 第2 項定有
    明文。本件證人即活會會員庚○○、甲○○及被冒名之丁○○均於檢察官偵查中具結後證述，並無證據顯示檢察官在偵
    查時有不法取供之情形，亦查無證據顯示上開證述有顯不可
    信之情況，是渠等於偵查中之證言具有證據能力。
三、被告以外之人於審判外之陳述，雖不符刑事訴訟法第159 條
    之1 至第159 條之4 之規定，而經當事人於審判程序同意作
    為證據，法院審酌該言詞陳述或書面陳述作成時之情況，認
    為適當者，亦得為證據；同法第159 條之第1 項定有明文。
    立法意旨在於傳聞證據未經當事人之反對詰問予以核實，原
    則上先予排除，惟若當事人已放棄反對詰問權，於審判程序
    中表明同意該等傳聞證據可作為證據，基於尊重當事人對傳
    聞證據之處分權，及證據資料愈豐富愈有助於真實發見之理
    念，且強化言詞辯論主義使訴訟程序得以順暢進行，上開傳
    聞證據亦均具有證據能力。本判決所引用據以認定事實之其
    他證據，業經檢察官、被告及辯護人於本院審理中同意作為
    證據，本院審酌各項證據作成情形，認以之為證據並無不當
    ，均得作為證據。
貳、實體部分：
一、本件為籌資金來源，藉由招組甲、乙兩個互助會，並冒用己○○○、張簡素珠、丁○○之名義參加甲會；冒用己○○○
    、張簡素珠、黃月玲、丁○○、丙○○之名義參加乙會，於
    如事實欄所載時間，分別以各被冒用者名義標會，而向各活
    會會員詐騙會款，並有偽造被冒用者及保證人名義共同簽發
    之本票交付庚○○、甲○○等情，業據被告於本院坦承不諱
    。而附表二所示之各張本票並非己○○○、張簡素珠、戊○○○、簡朝枝、黃月玲、黃月玲之夫黃建誠、丁○○、丙○○、庚○○所簽發，本票上之署名、印文亦非其等所為，業
    據己○○○、張簡素珠、黃月玲即黃怡瑗、丁○○、丙○○
    、庚○○於偵查及原審指證綦詳，並有各該本票影本附卷可
    稽。且其中編號至、至所示本票上之簽名及金額字
    跡確非出於張簡素珠、己○○○、黃月玲所為；其中編號
    、所示本票上之共同發票人黃「健」誠，亦與黃月玲之夫
    黃「建」誠有異，並經原審95年鳳簡字第1648號、95年度鳳
    簡字第1340號判決確認庚○○對己○○○、張簡素珠、黃月
    玲之本票債權不存在確定，有該案民事判決可稽。己○○○
    、張簡素珠、黃月玲均係於庚○○持附表二編號至、
    至以己○○○、張簡素珠、黃月玲、黃健誠名義簽發之本
    票，向其等追討票款時，始知上情，復據張簡素珠、黃月玲
    證述綦詳。附表二編號所示庚○○簽發之本票，係庚○○
    自活會會員甲○○處取得，並非由其親自簽發，復據庚○○
    證述明確，且筆跡亦顯有不同。是被告之自白，應與事實相
    符，犯行洵堪認定。
二、按行使偽造之有價證券以使人交付財物，本即含有詐欺之性
    質，如果所交付之財物，即係該證券本身之價值，其詐欺取
    財仍屬行使偽造有價證券之行為，不另論以詐欺取財罪；但
    如行使該偽造之有價證券，係供作將來付款之擔保，已屬行
    使偽造有價證券行為以外之另一行為，始應再論以詐欺取財
    罪。被告偽造如附表編號至、所示之本票，係供擔保
    日後得收取會款之用，其擔保付款之行為，已屬行使偽造有
    價證券行為以外之另一行為甚明。又本票之發票年、月、日
    ，係本票應記載之事項之一，欠缺票據法所規定票據上應記
    載事項之一者，其票據無效；此觀票據法第120 條第1 項第
    6 款、第11條第1 項規定甚明。而偽造有價證券罪並不處罰
    未遂，是冒用他人名義簽發本票，苟未記載發票年、月、日
    ，因不具備有效票據之外觀，其偽造票據之行為未全部完成
    。而刑法之偽造有價證券罪並不處罰未遂犯，除因合於他罪
    之犯罪構成要件而得成立其他罪名外，自難令擔負偽造有價
    證券罪責。如附表二編號至、至所示之本票，僅載
    有到期日，而未記載發票之年月日，欠缺絕對必要記載事項
    ，應屬無效票據，被告偽造票據之行為即未完成，惟其所表
    示之內容，仍可於法律交往與經濟交易中充當證明法律關係
    或事實之用，仍屬一般之私文書。核被告以上所為，係犯刑
    法第201 條第1 項之偽造有價證券罪、第216 條、第210 條
    之行使私文書罪、第339 條第1 項之詐欺取財罪。起訴意旨
    認被告偽造如附表二編號、、所示之本票，係犯刑法
    第201 條第1 項之偽造有價證券罪，惟被告此部分之行為，
    僅成立刑法第216 條、第210 條之行使偽造私文書罪，已如
    上述，自應變更起訴法條。被告偽造附表二編號至、
    所示本票上之己○○○、張簡素珠、戊○○○、丁○○、黃
    月玲、黃健誠、丙○○署名及印文之行為，為偽造以上各張
    本票之低度行為，其行使以上偽造有價證券之行為，亦為偽
    造之高度行為所吸收；偽造如附表一所示之印章、及附表二
    編號至、至之無效票據上之己○○○、張簡素珠、
    簡朝枝、丁○○、丙○○、庚○○署名、印文之行為，均為
    各次偽造私文書之階段行為，其各次偽造私文書之行為，復
    分別為高度之行使階段所吸收，均不論罪。被告利用不知情
    之刻印師傅偽刻印章後，並偽造如附表二所示之有價證券、
    私文書，為間接正犯。被告於事實欄所載時間，分別同時偽
    造並行使同一被害人之多張本票、私文書，其被害法益單一
    ，不能以偽造之文書件數及本票張數計算其法益。被告冒用
    不同人名義為共同發票人，分別同時偽造如附表二編號至
    、至所示之本票、私文書；及其於各次中同時詐取各
    該活會會員之會款，屬侵害數個人法益，均為想像競合犯。
    被告先後多次行使偽造私文書、偽造有價證券及詐欺取財之
    犯行，時間均各緊接，手段互亦相若，犯罪構成要件俱屬相
    同，顯係分別基於概括之犯意反覆為之，屬於修法前之連續
    犯；所犯以上三罪間，均為詐取會款之目的所為，互相具有
    方法結果之牽連關係，屬於修法前之牽連犯。雖被告行為後
    ，刑法第56條連續犯及第55條牽連犯之規定，業於94年2 月
    2 日修正公布刪除，並於95年7 月1 日施行；另於95年6 月
    14日公布之刑法施行法第1 條之1 規定，除變更刑法分則編
    所定罰金之貨幣單位為新臺幣外，並分別提高罰金數額為3
    倍或30倍。則被告以上之犯行，因行為後新法業已刪除連續
    犯及提高罰金倍數，此雖均非犯罪構成要件之變更，但顯已
    影響行為人刑罰之法律效果，自屬法律有變更，依新法第2
    條第1 項規定，比較新、舊法結果，仍應適用較有利於被告
    之行為時法律即舊法論以連續犯及牽連犯，並應從一重論以
    刑法第201 條第1 項之偽造有價證券罪論處。至於修正後刑
    法第55條想像競合犯，固增加但書之規定，惟係科刑之限制
    ，為法理之明文化，非屬法律之變更，故無新舊法比較適用
    之問題。又附表二編號至、部分，雖未據檢察官起訴
    ，惟因與起訴部分具有裁判上一罪及連續犯及牽連犯關係，
    均為起訴效力所及，自得併予審理。
三、原審據以論處被告罪刑，固非無見；惟被告於各次詐騙所得
    數額，應如事實欄所列之計算金額，即扣除被冒用者及真正
    參加而已得標者後之活會會員人數總合計算，原審僅就庚○○及甲○○部分為認定，尚有未合。被告上訴意旨，指摘原
    判決量刑過重，雖無理由，惟原判決既有可議之處，自應由
    本院撤銷改判。爰審酌被告因財務狀況惡化，竟利用會員彼
    此間互不熟識，完全信任會首之機會，冒名參加而訛詐會款
    ，甚至為特別取信部分會員而偽造本票，冒標之次數甚多，
    犯罪時間亦長，茲念已經坦承，且除庚○○以外，其餘被害
    人均已取得諒解，並向本院表明不再追究等一切情狀，從寬
    量處有期徒刑3 年2 月。按刑法第59條之酌量減輕其刑，必
    須犯罪另有其特殊之原因與環境，在客觀上足以引起一般同
    情，認為即予宣告法定最低刑期猶嫌過重者，始有適用。質
    言之，法院依該條為裁判上減輕其刑者，應審酌是否符合相
    當及比例原則條件，方稱相當。被告訛詐會款及偽造本票之
    原因，乃因個人經濟情況不佳，收入來源不穩定而起貪念，
    次數甚多、期間亦長，核其情節，客觀上實不足以引起一般
    人之同情而確可憫恕。況被告所犯之偽造有價證券罪，其法
    定最低度本刑為有期徒刑3 年，本院考量被告犯案動機、手
    段及犯後態度等情狀，認僅在法定刑內為從輕科刑，尚無另
    適用刑法第59條之餘地，應併敘明。又被告犯罪時間雖在96
    年4 月23日以前，惟所犯刑法第201 條偽造有價證券罪、刑
    法第216 條、第210 條行使偽造私文書罪、刑法第339 條第
    1 項詐欺取財罪，經宣告有期徒刑3 年2 月，並不符中華民
    國96年罪犯減刑條例之規定，無從減刑。又刑法第205 條關
    於偽造有價證券之沒收規定，及同法第219 條關於偽造印章
    、署名、印文之沒收規定，不問屬於犯人與否，均係採義務
    沒收主義，如附表一所示偽造之印章、附表二編號至、
    所示偽造之本票，及附表二編號至、至偽造私文
    書上之偽造署名、印文，雖未扣案，惟無證據證明業已滅失
    ，應分別依刑法第205 條、第219 條之規定宣告沒收。又附
    表二編號至、所示偽造之本票既經沒收，其上之署名
    及印文，即毋庸另行宣告沒收。至於附表二編號至、
    至所示偽造之私文書，業經被告交付庚○○行使，已非被
    告所有之物，毋庸宣告沒收。
據上論斷，應依刑事訴訟法第369 條第1 項前段、第364 條、第
299 條第1 項前段、第300 條，刑法第2 條第1 項前段、第201
條第1 項、第216 條、第210 條、第339 條第1 項前段、第55條
、第205 條、第219 條，修正前刑法第55條、第56條，判決如主
文。
本案經檢察官鄭銘謙到庭執行職務。
中    華    民    國    97    年    8     月    29    日
                  刑事第五庭    審判長法  官  曾永宗
                                      法  官  任森銓
                                      法  官  王伯文
以上正本證明與原本無異。
如不服本判決應於收受本判決後10日內向本院提出上訴書狀，其
未敘述上訴理由者，並得於提起上訴後10日內向本院補提理由書
狀（應附繕本）「切勿逕送上級法院」。
中    華    民    國    97    年    8     月    29    日
                                      書記官  黎  珍
附表一：
┌──┬────────────┬───────────┐
│編號│偽造之印章              │備                 註 │
├──┼────────────┼───────────┤
│  │「己○○○」印章1枚     │蓋用於附表二編號至│
│    │                        │、、之本票上      │
├──┼────────────┼───────────┤
│  │「張簡素珠」印章1枚     │蓋用於附表二編號至│
│    │                        │、至之本票上      │
├──┼────────────┼───────────┤
│  │「丁○○」印章1枚       │蓋用於附表二編號、│
│    │                        │之本票上              │
├──┼────────────┼───────────┤
│  │「黃月玲」印章1枚       │蓋用於附表二編號、│
│    │                        │之本票上              │
├──┼────────────┼───────────┤
│  │「黃健誠」印章1枚       │蓋用於附表二編號、│
│    │                        │之本票上              │
├──┼────────────┼───────────┤
│  │「丁○○」印章1枚       │蓋用於附表二編號至│
│    │                        │之本票上              │
├──┼────────────┼───────────┤
│  │「丙○○」印章1枚       │蓋用於附表二編號至│
│    │                        │之本票上              │
├──┼────────────┼───────────┤
│  │「庚○○」印章1枚       │蓋用於附表二編號之本│
│    │                        │票上                  │
└──┴────────────┴───────────┘
附表二：
┌──┬────┬───────┬──────┬──────┐
│編號│本票號碼│發票日、到期日│偽造之發票人│偽造之署名、│
│    │        │金額（新臺幣）│姓名        │印文數量    │
├──┼────┼───────┼──────┼──────┤
│  │370806  │發票日93.01.05│己○○○    │己○○○、張│
│    │        │10,000元      │張簡素珠    │簡昭基之署名│
│    │        │              │戊○○○    │各1 枚；張簡│
│    │        │              │            │素珠、張簡素│
│    │        │              │            │芬之印文各1 │
│    │        │              │            │枚          │
├──┼────┼───────┼──────┼──────┤
│  │374216  │發票日93.04.25│己○○○    │己○○○之署│
│    │        │10,000元      │張簡素珠    │名1 枚；張簡│
│    │        │              │            │素芬、張簡素│
│    │        │              │            │珠之印文各1 │
│    │        │              │            │枚          │
├──┼────┼───────┼──────┼──────┤
│  │374217  │發票日93.04.25│己○○○    │己○○○之署│
│    │        │10,000元      │張簡素珠    │名1 枚；張簡│
│    │        │              │            │素芬、張簡素│
│    │        │              │            │珠之印文各1 │
│    │        │              │            │枚          │
├──┼────┼───────┼──────┼──────┤
│  │374238  │發票日93.05.05│丁○○      │丁○○之署名│
│    │        │10,000元      │            │、印文各1枚 │
├──┼────┼───────┼──────┼──────┤
│  │374239  │發票日93.05.05│丁○○      │丁○○之署名│
│    │        │10,000元      │            │、印文各1枚 │
├──┼────┼───────┼──────┼──────┤
│  │370383  │發票日93.06.25│黃月玲      │黃月玲之署名│
│    │        │10,000元      │黃健誠      │1 枚；黃月玲│
│    │        │              │            │、黃健誠之印│
│    │        │              │            │文各1枚     │
├──┼────┼───────┼──────┼──────┤
│  │370384  │發票日93.06.25│黃月玲      │黃月玲之署名│
│    │        │10,000元      │黃健誠      │1 枚；黃月玲│
│    │        │              │            │、黃健誠之印│
│    │        │              │            │文各1枚     │
├──┼────┼───────┼──────┼──────┤
│  │367397  │到期日93.08.05│張簡素珠    │張簡素珠、張│
│    │        │10,000元      │己○○○    │簡素芬之署名│
│    │        │（無效票據）  │            │、印文均各1 │
│    │        │              │            │枚          │
├──┼────┼───────┼──────┼──────┤
│  │367398  │到期日93.08.05│張簡素珠    │張簡素珠、張│
│    │        │10,000元      │己○○○    │簡素芬之署名│
│    │        │（無效票據）  │            │、印文均各1 │
│    │        │              │            │枚          │
├──┼────┼───────┼──────┼──────┤
│  │425224  │到期日93.10.25│張簡素珠    │張簡素珠、簡│
│    │        │10,000元      │簡朝枝      │朝枝之署名各│
│    │        │（無效票據）  │            │1 枚；張簡素│
│    │        │              │            │珠之印文1枚 │
├──┼────┼───────┼──────┼──────┤
│  │425225  │到期日93.10.25│張簡素珠    │張簡素珠、簡│
│    │        │10,000元      │簡朝枝      │朝枝之署名各│
│    │        │（無效票據）  │            │1 枚；張簡素│
│    │        │              │            │珠之印文1枚 │
├──┼────┼───────┼──────┼──────┤
│  │135953  │發票日93.12.25│丁○○      │丁○○之署名│
│    │        │到期日93.12.25│丙○○      │1 枚；丁○○│
│    │        │10,000元      │            │、丙○○之印│
│    │        │              │            │文各1 枚    │
├──┼────┼───────┼──────┼──────┤
│  │135954  │到期日93.12.25│丁○○      │丁○○之署名│
│    │        │10,000元      │丙○○      │1 枚；丁○○│
│    │        │（無效票據）  │            │、丙○○之印│
│    │        │              │            │文各1 枚    │
├──┼────┼───────┼──────┼──────┤
│  │135856  │到期日94.01.25│丙○○      │丙○○之署名│
│    │        │10,000元      │丁○○      │1 枚；丙○○│
│    │        │（無效票據）  │            │、丁○○之印│
│    │        │              │            │文各1 枚    │
├──┼────┼───────┼──────┼──────┤
│  │135857  │到期日94.01.25│丙○○      │丙○○之署名│
│    │        │10,000元      │丁○○      │1 枚；丙○○│
│    │        │（無效票據）  │            │、丁○○之印│
│    │        │              │            │文各1 枚    │
├──┼────┼───────┼──────┼──────┤
│  │135884  │到期日94.02.05│庚○○      │庚○○之署名│
│    │        │10,000元      │            │1 枚、印文2 │
│    │        │（無效票據）  │            │枚          │
├──┴────┴───────┴──────┴──────┤
│編號至、偽造之本票合計8 紙；編號至、至偽造之│
│私文書上之偽造署名、印文合計各為13枚、16枚。              │
└─────────────────────────────┘
附錄本判決論罪科刑法條全文：
刑法第201 條第1 項：
意圖供行使之用，而偽造、變造公債票、公司股票或其他有價證
券者，處3 年以上10年以下有期徒刑，得併科3,000 元以下罰金
。
刑法第216條：
行使第210 條至第215 條之文書者，依偽造、變造文書或登載不
實事項或使登載不實事項之規定處斷。
刑法第210條：
偽造、變造私文書，足以生損害於公眾或他人者，處5 年以下有
期徒刑。
刑法第339 條第1 項：
意圖為自己或第三人不法之所有，以詐術使人將本人或第三人之
物交付者，處5 年以下有期徒刑、拘役或科或併科1,000 元以下
罰金。


司法院資訊處製作；財團法人民間司法改革基金會備份。
